【裁判字號】    98,易,980
【裁判日期】    981130
【裁判案由】    公共危險等
【裁判全文】
臺灣苗栗地方法院刑事判決               98年度易字第980號
公  訴  人  臺灣苗栗地方法院檢察署檢察官
被      告  甲○○
                    （現羈押於臺灣苗栗看守所）
上列被告因公共危險等案件，經檢察官提起公訴（98年度偵字第
5186號、98年度毒偵字第1410號），被告於準備程序中就被訴事
實為有罪之陳述，經本院裁定進行簡式審判程序審理，並判決如
下：
    主  文
甲○○施用第二級毒品，處有期徒刑月，如易科罰金，以新臺
幣壹仟元折算壹日；扣案之玻璃頭吸食器壹組沒收。又犯漏逸氣
體罪，處有期徒刑肆月，如易科罰金，以新臺幣壹仟元折算壹日
。應執行有期徒刑伍月，如易科罰金，以新臺幣壹仟元折算壹日
；扣案玻璃頭吸食器壹組沒收。
    事  實
一、甲○○前於民國97年間因施用毒品案件，經本院裁定送觀察
    勒戒後，因無繼續施用毒品傾向，於97年5 月21日（起訴書
    誤載為97年3 月28日）執行完畢釋放出所，並由臺灣苗栗地
    方法院檢察署檢察官於97年5 月29日以97年度毒偵字第46號
    為不起訴處分確定。詎仍不知警惕，於上開觀察勒戒執行完
    畢釋放後5 年內，基於施用第二級毒品之犯意，於98年9 月
    27日間某時，在其位於苗栗縣大湖鄉富興村9 鄰八寮灣3 之
    5 號住處，以將甲基安非他命置於玻璃球吸食器中點火以吸
    食煙霧之方式，施用甲基安非他命1 次。嗣於98年9 月28日
    下午5 時40分許，因甲○○之母涂彭秀珍在甲○○房間內發
    現玻璃頭吸食器1 組，遂報警處理，苗栗縣警察局大湖分局
    員警據報後，前往處理，並扣得甲○○所有，供其施用第二
    級毒品甲基安非他命所用之玻璃頭吸食器1 組，復經徵得甲
    ○○同意採集尿液送檢驗後，呈安非他命及甲基安非他命陽
    性反應，而查悉上情。
二、甲○○明知瓦斯煤氣為易燃物，且其位於苗栗縣大湖鄉富興
    村9 鄰八寮灣3 之5 號住處緊鄰省道台三線，附近亦有其他
    住家，任意漏逸瓦斯，足以致生爆炸或引起火災之公共危險
    ，竟於98年9 月28日下午6 時許，因不滿家人向警方舉報其
    施用毒品，乃自上開住處內搬運20公斤裝瓦斯桶2 桶至車牌
    號碼Q8-8693 號自用小客車上，手持打火機，開啟瓦斯桶，
    揚言引爆與全家人同歸於盡，經到場處理員警安撫勸阻，並
    立即調度消防車及救護車到場支援待命，甲○○見狀始關閉
    瓦斯，駕車離開現場。隨後於同日晚間10時許，甲○○駕車
    回到住處旁，除仍咆哮不斷外，又再度手持打火機，開啟車
    上之瓦斯桶，揚言引爆，經到場處理員警柯宏憲再次請求消
    防隊、救護車到場待命，並先以消防車噴灑四周，持續與甲
    ○○溝通，僵持至翌日（29日）凌晨0 時20分許，甲○○始
    將車內瓦斯桶關閉，並由警方將之逮捕，始未釀成災害。
三、案經苗栗縣警察局苗栗分局及大湖分局報請臺灣苗栗地方法
    院檢察署檢察官偵查起訴。
    理  由
一、訊據被告甲○○對於上開施用第二級毒品甲基安非他命之犯
    罪事實，已於警詢、偵查及本院審理時自白不諱，且其為警
    採尿送驗結果，確呈安非他命與甲基安非他命現陽性反應，
    有中山醫學大學附設醫院檢驗科藥物檢測中心98年10月15日
    出具之尿液檢驗報告1 份附卷可稽，並有扣案玻璃頭吸食器
    1 組可佐，足見被告上開施用第二級毒品自白，確與事實相
    符，堪予採認。又被告對於上開漏逸瓦斯致生公共危險之犯
    罪事實，亦於本院審理時坦承在卷，核與證人即被告之父涂
    保貴、被告之母涂彭秀珍分別於於警詢、偵查中證述之情節
    相符，復經證人即到場處理員警柯宏憲於偵查中到庭證述無
    訛，並有職務報告2 份、現場照片10張及現場圖1 份在卷可
    稽，事證亦臻明確，堪予認定。另被告前於97年間因施用毒
    品案件，經本院裁定送觀察勒戒後，因無繼續施用毒品傾向
    ，於97年5 月21日執行完畢釋放出所，並由臺灣苗栗地方法
    院檢察署檢察官於97年5 月29日以97年度毒偵字第46號為不
    起訴處分確定等情，有臺灣高等法院被告前案紀錄表在卷可
    參，是被告確有於觀察勒戒執行完畢釋放後，5 年內復行施
    用毒品之罪行，自應依法論科。
二、核被告甲○○就事實欄一所為，係犯毒品危害防制條例第10
    條第2 項之施用第二級毒品罪；就事實欄二所為，則係犯刑
    法第177 條第1 項之漏逸氣體罪。被告因施用而持有第二級
    毒品之低度行為，已為施用之高度行為所吸收，不另論罪。
    被告所犯上開2 罪，犯意各別，行為互殊，應予分論併罰。
    爰審酌被告前已因施用毒品犯行經觀察勒戒，竟猶不思戒絕
    ，復行施用毒品，無視於國家對於杜絕毒品犯罪之禁令；又
    其明知漏逸瓦斯煤氣，極易釀成大禍，並造成四鄰精神上極
    度之恐慌，危害非輕，竟僅因情緒不佳，即以漏逸瓦斯之方
    式表達不滿，實無可取；惟念及被告施用毒品係屬自戕行為
    ，就他人權益之侵害仍屬有限，其對於上開施用毒品及漏逸
    瓦斯之犯行，均坦承犯行，深表悔意，態度尚稱良好，並衡
    酌其犯罪之動機、目的、手段，犯罪時所受之刺激及生活狀
    況、智識程度、犯罪所生之損害暨檢察官具體求刑之範圍等
    一切情狀，分別量處如主文所示之刑，並均諭知易科罰金之
    折算標準，暨定其應執行之刑併諭知易科罰金之折算標準。
    另扣案之玻璃頭吸食器1 組，係被告所有供施用第二級毒品
    所用之物，業據其供承在卷，併依法宣告沒收。
據上論斷，應依刑事訴訟法第284 條之1 、第273 條之1 第1 項
、第299 條第1 項前段，毒品危害防制條例第10條第2 項，刑法
第11條前段、第177 條第1 項、第41條第1 項前段、第51條第5
款、第38條第1 項第2 款，刑法施行法第1 條之1 第1 項、第2
項前段，判決如主文。
本案經檢察官黃俊鳴到庭執行職務。
中    華    民    國    98    年    11    月    30    日
                  刑事第三庭    法  官  林佩儒
以上正本證明與原本無異。
如不服本判決應於收受判決後10日內向本院提出上訴書狀，並應
應敘述具體理由。其未敘述上訴理由者，應於上訴期間屆滿後20
日內向本院補提理由書(均須按他造當事人之人數附繕本)「切勿
逕送上級法院」。
                                書記官  陳玲君
中    華    民    國    98    年    11    月    30    日
附錄本案論罪科刑法條：
毒品危害防制條例第10條
施用第一級毒品者，處6月以上5年以下有期徒刑。
施用第二級毒品者，處3年以下有期徒刑。
中華民國刑法第177條
漏逸或間隔蒸氣、電氣、煤氣或其他氣體，致生公共危險者，處
3年以下有期徒刑、拘役或3百元以下罰金。
因而致人於死者，處無期徒刑或7 年以上有期徒刑。致重傷者，
處3年以上10年以下有期徒刑。


司法院資訊處製作；財團法人民間司法改革基金會備份。
